【裁判字號】    99,易,924
【裁判日期】    990524
【裁判案由】    侵占等
【裁判全文】
臺灣板橋地方法院刑事判決               99年度易字第924號
公  訴  人  臺灣板橋地方法院檢察署檢察官
被      告  丙○○
上列被告因侵占等案件，經檢察官提起公訴（99年度偵字第6938
號、第7880號），被告於準備程序認罪，本院以簡式審判程序判
決如下：
    主  文
丙○○犯業務侵占罪，處有期徒刑陸月，如易科罰金以新臺幣壹
仟元折算壹日；又犯竊盜罪，處拘役貳拾日，如易科罰金以新臺
幣壹仟元折算壹日。均緩刑貳年，緩刑期間付保護管束。
    事實及理由
一、按除被告所犯為死刑、無期徒刑、最輕本刑為三年以上有期
    徒刑之罪或高等法院管轄第一審案件者外，於第一次審判期
    日前之準備程序進行中，被告先就被訴事實為有罪之陳述時
    ，審判長得告知被告簡式審判程序之旨，並聽取當事人、代
    理人、辯護人及輔佐人之意見後，裁定進行簡式審判程序，
    刑事訴訟法第273 條之1 第1 項定有明文。經核本件被告丙
    ○○所犯係死刑、無期徒刑、最輕本刑為三年以上有期徒刑
    以外之罪，其於準備程序中就被訴事實為有罪之陳述，經法
    官告知簡式審判程序之旨，並聽取公訴人、被告之意見後，
    本院爰依首揭規定，合議裁定由受命法官獨任進行簡式審判
    程序，合先敘明。
二、本件犯罪事實：
    丙○○前曾因於民國98年12月23日、同年月24日犯竊盜案件
    ，經檢察官偵查後聲請簡易判決處刑，由本院以99年度簡字
    第293 號判決，各判處拘役二十日，應執行拘役三十日確定
    在案（已於99年3 月30日易科罰金執行完畢，於本件不構成
    累犯）。詎其猶不知悔改，分別(一)於98年10月1 日起至99年
    1 月18日（起訴書誤載為「99年1 月31日」，因丙○○於99
    年1 月19日即遭解僱離職）間，受僱於臺北縣板橋市○○街
    41號乙○○經營之「NO：41」西式早餐店，擔任服務生，兼
    任收銀工作，為從事業務之人，竟意圖為自己不法之所有，
    基於業務侵占之單一行為決意，利用其每日兼任收銀工作時
    職務之便，持續將部分顧客消費給付其收銀持有之現金，私
    藏侵占入己口袋，每日侵占約新臺幣（下午）500 元至1,00
    0 元不等金額，該期間侵占金額總計約達50,000元，嗣因乙
    ○○每日盤點營業金額均有短少，察覺有異，遂於99年1 月
    19日將丙○○解僱，並報警處理，經警循線調查，因而查悉
    上情。(二)另於99年1 月10日下午1 時42分許，其又基於意圖
    為自己不法所有之犯意，在臺北縣板橋市○○街40號「7-11
    超商」便利商店內，趁該店店員不注意之際，徒手竊取該店
    內陳列販售之國民便當1 個、可口奶滋餅乾1 包（售價分別
    為55元、49元，合計價值104 元）等商品，嗣因該店店長甲
    ○○至月底盤點時，發現店內商品短少，經其調閱監視器錄
    影查看後，因而發現上情，並報警處理。案經臺北縣政府警
    察局板橋分局報請臺灣板橋地方法院檢察署檢察官偵查起訴
    。
三、本件證據：
    (一)被告於警詢、偵查、審理時之自白、被害人乙○○、甲○
      ○於警詢之指訴。
    (二)卷附之被告應徵履歷表、監視器錄影光碟、翻拍照片等可
      資佐證稽。
四、核被告上開犯罪事實(一)、(二)所為，分別係犯刑法第336 條第
    2 項之業務侵占罪、同法第320 條第1 項之竊盜罪。其上開
    所犯業務侵占部分，係於上開受僱期間兼任收銀工作時，利
    用職務之便，持續侵占顧客消費款項，即趁同一機會，於密
    切接近之時間、地點，以同一方式持續侵占其業務上所持有
    之物，顯係出於反覆持續業務侵占之單一行為決意，在行為
    概念上應評價為集合犯之一罪，是被告此部分所犯應論以集
    合犯之業務侵占一罪。又其上開所犯業務侵占、竊盜二罪，
    犯意各別，行為互殊，所犯罪名不同，應予分論併罰。爰審
    酌被告正值青年，不思尋正途獲取財物，卻因貪圖小利，以
    身試法，恣意不法取得他人財物，兼衡其智識程度、素行、
    本件各罪犯罪情節、期間、對被害人所生危害、所獲不法利
    益及犯罪後坦承之態度等一切情狀，各量處如主文所示之刑
    ，並均諭知易科罰金之折算標準。又被告前未曾因故意犯罪
    受有期徒刑以上刑之宣告，其因一時失慮，偶罹刑典，經此
    刑之宣告後，應知警惕而無再犯之虞，且上開所犯二罪均已
    與被害人和解（見卷附調解筆錄），本院因認暫不執行其上
    開二罪犯罪之刑為當，併均予宣告被告緩刑二年，用啟自新
    ，惟另審酌其再犯情節及行為偏差有待矯正等情，並依刑法
    第93條第1 項規定，均諭其於緩刑期間付保護管束，以資導
    正。
五、依刑事訴訟法第273 條之1 第1 項、299 條第1 項前段、第
    310 條之2 、第454 條，刑法第320 條第1 項、第336 條第
    2 項、第41條第1 項前段、第74條第1 項第1 款、第93條第
    1 項，判決如主文。
六、如不服本判決應於收受送達後十日內向本院提出上訴書狀，
    並應敘述具體理由；其未敘述上訴理由者，應於上訴期間屆
    滿後二十日內向本院補提理由書（均須按他造當事人之人數
    附繕本）「切勿逕送上級法院」。
本案經檢察官李超偉到庭執行職務
中    華    民    國    99    年    5     月    24    日
                      刑事第二庭  法  官  彭  全  曄
以上正本證明與原本無異。
                                  書記官  謝  雪  紅
中    華    民    國    99    年    5     月    25    日
附錄本案論罪科刑法條全文：刑法第320條、第336條
中華民國刑法第320條
（普通竊盜罪、竊佔罪）
意圖為自己或第三人不法之所有，而竊取他人之動產者，為竊盜
罪，處 5 年以下有期徒刑、拘役或 5 百元以下罰金。
意圖為自己或第三人不法之利益，而竊佔他人之不動產者，依前
項之規定處斷。
前二項之未遂犯罰之。
中華民國刑法第336條
（公務公益侵占罪、業務侵占罪）
對於公務上或因公益所持有之物，犯前條第 1 項之罪者，處 1
年以上 7 年以下有期徒刑，得併科 5 千元以下罰金。
對於業務上所持有之物，犯前條第 1 項之罪者，處 6 月以上
5 年以下有期徒刑，得併科 3 千元以下罰金。
前二項之未遂犯罰之。

司法院資訊處製作；財團法人民間司法改革基金會備份。
